【裁判字號】    98,抗,894
【裁判日期】    980909
【裁判案由】    聲請定應執行之刑
【裁判全文】
臺灣高等法院臺中分院刑事裁定           98年度抗字第894號
抗  告  人
即受刑人    甲○○
                    （現於臺灣臺中監獄執行中）
上列抗告人因聲請定應執行刑案件，不服臺灣臺中地方法院中華
民國98年7月31日裁定（98年度聲字第3047號）提起抗告，本院
裁定如下：
    主  文
抗告駁回。
    理  由
一、抗告意旨略以：抗告人所犯強盜等案件計15件，分別經臺灣
    臺中地方法院判處有期徒刑12年10月、8年10月，合計21年8
    月，原審裁定定應執行刑為21年7月，僅略減1月，雖非逾越
    刑法規定，惟抗告人對於所犯已坦承不諱，並對所為深感悔
    悟，懇請考量受刑人勇於懺悔之決心，撤銷原裁定，另定較
    輕之執行刑，以啟自新等語。
二、按刑法第51條規定，數罪併罰，分別宣告其罪之刑，依左列
    各款定其應執行者：‧‧五宣告多數有期徒刑者，於各刑中
    之最長期以上，各刑合併之刑期以下，定其刑期。但不得逾
    30年。…。同法第53條規定，數罪併罰，有二裁判以上者，
    依第51條之規定，定其應執行之刑。次按，「定執行刑之立
    法意旨，一方面為執行刑之便利，他方面係為受刑人之利益
    」（最高法院84年度台非字第452號判決意旨參照），且法
    律上屬於自由裁量事項，尚非概無法律性之拘束，在法律上
    有其外部界限及內部界限。前者法律之具體規定，使法院得
    以具體選擇為適當裁判，此為自由裁量之外部界限。後者法
    院為自由裁量時，應考量法律之目的，法律秩序之理念所在
    ，此為自由裁量之內部界限。法院為裁判時，二者均不得有
    所踰越。在數罪併罰而有二裁判以上，應定其應執行刑之案
    件，法院所為刑之酌定，固屬自由裁量事項，然對於法律之
    內、外部界限，仍均應受其拘束（最高法院94年度台非字第
    21號判決意旨參照）。又定應執行刑，乃為法院行使裁量權
    之範圍，若其裁量權之行使並未違反法律規定或比例原則，
    不得任意指為違法，合先敘明。
三、經查，本件抗告人前因強盜、竊盜等罪，分別經：臺灣臺
    中地方法院以97年度訴字第2106號判決判處應執行有期徒刑
    12 年8月確定（共犯9次強盜罪，其中6次均判處有期徒刑7
    年2 月、3次均判處有期徒刑5年3月）、臺灣南投地方法
    院以97年度投刑簡字第147號判決判處有期徒刑4月確定，及
    臺灣臺中地方法院以98年度訴字第624號判決判處應執行
    有期徒刑8年10月確定（共犯5次強盜罪，其中3次均被判處
    有期徒刑7年2月，1次被判處有期徒刑7年6月、1次被判處有
    期徒刑7年10月）（詳如附件附表所示），其中部分並
    經臺灣臺中地方法院以97年度聲字第4790號裁定應執行有期
    徒刑12年10月確定，有附卷各該判決書、裁定書及臺灣高等
    法院被告前案紀錄表可稽。查，抗告人所犯上開案件，分別
    定應執行為有期徒刑12年8月、8年10月及判處4月確定，原
    審法院於各刑中最長期以上（即有期徒刑7年10月），各刑
    合併之刑期以下（即有期徒刑95年11月），酌量定應執行刑
    為有期徒刑21年7月，符合外部性界限及內部性界限，且原
    審法院前揭案件定應執行刑結果，亦較原審法院先前
    就裁定應執行有期徒刑12年10月與應執行有期徒刑8
    年10月之合計刑度為低，實質上對抗告人已屬有利，且無違
    法或不當之情事。綜上，原審裁定經核並無不當，量刑尚稱
    妥適，難謂有過重失當之處，抗告人猶執上述情詞指摘原審
    量刑不當，並無理由，應予駁回。
四、據上論斷，應依刑事訴訟法第412條，裁定如主文。
中    華    民    國    98    年     9     月    9    日
            刑事第九庭  審判長法  官  江  德  千
                              法  官  莊  深  淵
                              法  官  賴  妙  雲
以上正本證明與原本無異。
如不服本裁定，應於裁定送達後五日內向本院提出抗告狀。
                              書記官  蘇  昭  文
中    華    民    國    98    年     9     月    9    日


司法院資訊處製作；財團法人民間司法改革基金會備份。
